最高法院刑事判決　　　　　　　　　　　　　　　　八十七年度台上字第六三○號
　　上　訴　人　乙○○
　　　　　　　　甲○○
右上訴人等因違反麻醉藥品管理條例案件，不服台灣高等法院台中分院中華民國八十
六年十一月二十一日第二審判決（八十六年度上訴字第二一七六號，起訴案號：台灣
台中地方法院檢察署八十六年度偵字第二六四二、二七七○、二七八九、三一五二、
四一○五、四九四七號），提起上訴，本院判決如左：
    主  文
原判決關於甲○○非法販賣麻醉藥品及乙○○部分撤銷，發回台灣高等法院台中分院
。
其他上訴駁回。
    理  由
一發回部分：
本件原判決撤銷第一審關於上訴人乙○○部分不當之判決，改判論處其共同連續非法
販賣化學合成麻醉藥品累犯罪刑及維持第一審論處上訴人甲○○共同連續非法販賣化
學合成麻醉藥品累犯罪刑之判決，駁回其在第二審之上訴，固非無見。
惟查(一)原判決認定上訴人等共同自民國八十五年一月份起，至八十六年一月三十日止
，連續販賣安非他命予岳玉珍十餘次，羅彩萍七至八次，然對證人岳玉珍於八十六年
二月三日警訊時證稱：「自八十五年九月份即開始向他（指乙○○）購買了（指安非
他命），最後一次於八十五年十二月二十七日晚上二十三時許……與乙○○交易的，
共交易四次左右」（見四九四七號偵查卷十四頁背面）；於八十六年三月十八日警訊
時證稱：「我從八十五年一月份開始向乙○○綽號阿堂購買安非他命，至八十六年一
月份間止，約前後時間一年了，購買約有數拾次」（見二七八九號偵查卷七十五頁背
面）；證人羅彩萍於警訊時證稱：「我係向苗栗縣人的乙位綽號阿唐之男子（指乙○
○），約三十五歲，高約一七五公分、胖，我不知其真實年籍，我共向其購買兩次安
非他命，……」（見同上卷十頁背面），何以不足採，未見說明，難謂無理由不備之
違法。(二)扣案現金新台幣（下同）十九萬元、面額五萬元支票一張、行動電話一支、
充電器一個、000－000000號、000－000000號呼叫器二個、帳冊
一本，檢察官均聲請宣告沒收，原判決理由僅說明000－000000號呼叫器，
係甲○○之弟陳榮星所有，借給甲○○使用，第一審判決於乙○○之科刑中併予沒收
，於法不合，而對上開其餘扣押物，應否沒收，均恝置不論，於法自屬有違。以上或
為上訴意旨所指摘，或為本院得依職權調查之事項，應認有發回更審之原因。至原判
決不另諭知無罪部分，基於審判不可分原則，應併發回。
二駁回部分：
按刑事訴訟法第三百七十六條所列各罪之案件，經第二審判決者，不得上訴於第三審
法院，法有明文。本件上訴人甲○○非法吸用麻醉藥品部分，原審係依麻醉藥品管理
條例第十三條之一第二項第四款論處罪刑，核屬刑事訴訟法第三百七十六條第一款之
案件。依首開說明，既經第二審判決，自不得上訴於第三審法院，上訴人竟復提起上
訴，顯為法所不許，應予駁回。
據上論結，應依刑事訴訟法第三百九十五條前段、第三百九十七條、第四百零一條，
判決如主文。
中      華      民      國    八十七    年      二      月     十九     日
                              最高法院刑事第九庭
                                  審判長法官  謝  家  鶴
                                        法官  羅  一  宇
                                        法官  花  滿  堂
                                        法官  陳  世  淙
                                        法官  劉  敬  一
      右正本證明與原本無異
                                              書  記  官
中      華      民      國    八十七    年      二      月    二十三    日
